臺灣新北地方法院刑事裁定
                                     111年度聲字第3159號
聲  請  人  臺灣新北地方檢察署檢察官
受  刑  人  許佑剛



上列聲請人因受刑人數罪併罰有二裁判以上，聲請定其應執行之
刑（111年度執聲字第2313號），本院裁定如下：
    主  文
許佑剛犯如附表所示各罪所處之刑，應執行有期徒刑拾年陸月。
    理  由
一、本件聲請意旨略以：受刑人許佑剛因詐欺等數罪，先後經判
    決確定如聲請書附表，應依刑法第53條、第50條第1項前段
    、第51條第5款規定，定其應執行之刑，爰依刑事訴訟法第4
    77條第1項聲請裁定等語。　　
二、按裁判確定前犯數罪者，併合處罰之，而數罪併罰有二以上
    裁判者，應定其應執行之刑，其宣告多數有期徒刑者，於各
    刑中之最長期以上，各刑合併之刑期以下，定其刑期，但不
    得逾30年，刑法第50條、第51條第5款、第53條分別定有明
    文。次按刑事訴訟法第370條第2項、第3項，已針對第二審
    上訴案件之定應執行之刑，明定有不利益變更禁止原則之適
    用，於分屬不同案件之數罪併罰有應更定執行刑者，本於同
    為定刑裁定應為相同處理之原則，法院於裁定定應執行之刑
    時，自仍應有不利益變更禁止原則法理之考量，亦即另定之
    執行刑，其裁量所定之刑期，不得較重於前定之執行刑加計
    後裁判宣告之刑之總和，否則即與法律秩序理念及法律目的
    之內部界限有違（最高法院103年度第14次刑事庭決議及最
    高法院93年度台非字第192號判決意旨參照）。　　
三、經查：
　㈠本件受刑人許佑剛因詐欺等數罪，先後經判決確定如附表所
    示之刑，且各該罪均係在附表編號1所示之罪判決確定前所
    犯，並以本院為其犯罪事實最後判決法院，是檢察官聲請定
    應執行刑，本院審核認其聲請為正當。再者，受刑人所犯附
    表編號1至13所示之罪，前經臺灣高等法院109年度上訴字第
    972號判決定應執行刑有期徒刑5年確定；附表編號15至17所
    示之罪，前經臺灣高等法院110年度上訴字第3528號判決定
    應執行刑有期徒刑2年2月確定，有臺灣高等法院被告前案紀
    錄表附卷可稽，則參照前揭說明，本院就附表所示各罪再定
    應執行刑時，自應受上開判決所定應執行刑總和之內部界限
    所拘束。
  ㈡受刑人就本件聲請定其應執行刑案件表示：無意見（見陳述
    意見狀）。至受刑人雖請求就另案110年度執撤緩字第7號亦
    一起合併定應執行刑等語，惟檢察官既未據向本院聲請定執
    行刑之案件，法院自不得任意擴張並予審理，且檢察官就數
    罪中之何部分如何為定應執行刑之聲請，屬其職權之行使，
    從而，受刑人請求就另案亦一起合併定執行刑，容有誤會。
    受刑人如認有得定執行刑之情形，自得依刑事訴訟法第477
    條規定請求檢察官向法院聲請之，並無直接向法院聲請定刑
    的權利，因此，既然另案並未經檢察官聲請合併定應執行刑
    ，本院自不得併予審酌，附此敘明。
四、綜上，依前揭法條規定，並參酌上開各罪宣告刑總和上限、
    各刑中最長期，審酌受刑人犯罪情節、行為次數及表示之意
    見，就其所犯前揭各罪為整體非難評價，定如主文所示之應
    執行刑。
據上論斷，應依刑事訴訟法第477條第1項，刑法第50條第1項前
段、第53條、第51條第5款，裁定如主文。
中　　華　　民　　國　　 111 　年　  11  　月　  14 　日
                刑事第十庭  法  官  連雅婷
上開正本證明與原本無異　　　　　　　　　　　　　　
如不服本裁定，應於裁定送達後五日內敘明抗告理由，向本院提
出抗告狀。 
                            書記官  林蔚然
中　　華　　民　　國　　111 　年　　11　　月　　15　　日
附表：受刑人許佑剛定應執行刑案件一覽表     編號  1 2 3 罪名  詐欺 詐欺 詐欺 宣告刑  有期徒刑1年5月 有期徒刑1年4月 有期徒刑1年1月 犯罪日期  108年7月3日 108年7月5日 108年7月9日 偵查(自訴)機關年度案號  士林地檢108年度偵字第11980、13706、14831、17065、17066、17545、17948號等 士林地檢108年度偵字第11980、13706、14831、17065、17066、17545、17948號等 士林地檢108年度偵字第11980、13706、14831、17065、17066、17545、17948號等  最後事實審 法院 臺灣高院 臺灣高院 臺灣高院  案號 109年度上訴字第972號 109年度上訴字第972號 109年度上訴字第972號  判決日期 109/08/20 109/08/20 109/08/20  確定 判決 法院 最高法院 最高法院 最高法院  案號 109年度台上字第4808號 109年度台上字第4808號 109年度台上字第4808號  判決確定日期 109/10/29 109/10/29 109/10/29 是否為得易科罰金之案件  否 否 否 備註  附表編號1至13所示之罪前經臺灣高等法院109年度上訴字第972號判決定應執行刑有期徒刑5年確定   

     編號  4 5 6 罪名  詐欺 詐欺 詐欺 宣告刑  有期徒刑1年4月 有期徒刑1年2月 有期徒刑1年4月 犯罪日期  108年7月9日 108年7月18日 108年7月19日 偵查(自訴)機關年度案號  士林地檢108年度偵字第11980、13706、14831、17065、17066、17545、17948號等 士林地檢108年度偵字第11980、13706、14831、17065、17066、17545、17948號等 士林地檢108年度偵字第11980、13706、14831、17065、17066、17545、17948號等  最後事實審 法院 臺灣高院 臺灣高院 臺灣高院  案號 109年度上訴字第972號 109年度上訴字第972號 109年度上訴字第972號  判決日期 109/08/20 109/08/20 109/08/20  確定 判決 法院 最高法院 最高法院 最高法院  案號 109年度台上字第4808號 109年度台上字第4808號 109年度台上字第4808號  判決確定日期 109/10/29 109/10/29 109/10/29 是否為得易科罰金之案件  否 否 否 備註  附表編號1至13所示之罪前經臺灣高等法院109年度上訴字第972號判決定應執行刑有期徒刑5年確定   

     編號  7 8 9 罪名  詐欺 詐欺 詐欺 宣告刑  有期徒刑1年1月 有期徒刑1年1月 有期徒刑1年3月 犯罪日期  108年7月19日 108年7月18日、108年7月19日 108年7月22日 偵查(自訴)機關年度案號  士林地檢108年度偵字第11980、13706、14831、17065、17066、17545、17948號等 士林地檢108年度偵字第11980、13706、14831、17065、17066、17545、17948號等 士林地檢108年度偵字第11980、13706、14831、17065、17066、17545、17948號等  最後事實審 法院 臺灣高院 臺灣高院 臺灣高院  案號 109年度上訴字第972號 109年度上訴字第972號 109年度上訴字第972號  判決日期 109/08/20 109/08/20 109/08/20  確定 判決 法院 最高法院 最高法院 最高法院  案號 109年度台上字第4808號 109年度台上字第4808號 109年度台上字第4808號  判決確定日期 109/10/29 109/10/29 109/10/29 是否為得易科罰金之案件  否 否 否 備註  附表編號1至13所示之罪前經臺灣高等法院109年度上訴字第972號判決定應執行刑有期徒刑5年確定   

     編號  10 11 12 罪名  詐欺 詐欺 詐欺 宣告刑  有期徒刑1年4月 有期徒刑1年4月 有期徒刑1年3月 犯罪日期  108年7月22日 108年7月26日 108年7月26日 偵查(自訴)機關年度案號  士林地檢108年度偵字第11980、13706、14831、17065、17066、17545、17948號等 士林地檢108年度偵字第11980、13706、14831、17065、17066、17545、17948號等 士林地檢108年度偵字第11980、13706、14831、17065、17066、17545、17948號等  最後事實審 法院 臺灣高院 臺灣高院 臺灣高院  案號 109年度上訴字第972號 109年度上訴字第972號 109年度上訴字第972號  判決日期 109/08/20 109/08/20 109/08/20  確定 判決 法院 最高法院 最高法院 最高法院  案號 109年度台上字第4808號 109年度台上字第4808號 109年度台上字第4808號  判決確定日期 109/10/29 109/10/29 109/10/29 是否為得易科罰金之案件  否 否 否 備註  附表編號1至13所示之罪前經臺灣高等法院109年度上訴字第972號判決定應執行刑有期徒刑5年確定   

     編號  13 14 15 罪名  詐欺 毒品危害防制條例 （販賣第三級毒品未遂） 詐欺 宣告刑  有期徒刑1年3月 有期徒刑2年 有期徒刑1年8月 犯罪日期  108年7月27日 108年9月18日 108年8月19日 偵查(自訴)機關年度案號  士林地檢108年度偵字第11980、13706、14831、17065、17066、17545、17948號等 新北地檢109年度偵字第14646號 桃園地檢108年度偵字第29318號  最後事實審 法院 臺灣高院 臺灣高院 臺灣高院  案號 109年度上訴字第972號 110年度上訴字第672號 110年度上訴字第3528號  判決日期 109/08/20 110/05/25 111/03/30  確定 判決 法院 最高法院 最高法院 臺灣高院  案號 109年度台上字第4808號 110年度台上字第5602號 110年度上訴字第3528號  判決確定日期 109/10/29 110/10/14 111/05/02 是否為得易科罰金之案件  否 否 否 備註  附表編號1至13所示之罪前經臺灣高等法院109年度上訴字第972號判決定應執行刑有期徒刑5年確定 空白 附表編號15至17所示之罪前經臺灣高等法院110年度上訴字第3528號判決定應執行刑有期徒刑2年2月確定 

     編號  16 17 18 罪名  詐欺 詐欺 詐欺 宣告刑  有期徒刑1年3月 有期徒刑1年2月 有期徒刑1年2月 犯罪日期  108年8月20日 108年8月21日 108年8月20日 偵查(自訴)機關年度案號  桃園地檢108年度偵字第29318號 桃園地檢108年度偵字第29318號 新北地檢109年度偵字第10198號  最後事實審 法院 臺灣高院 臺灣高院 新北地院  案號 110年度上訴字第3528號 110年度上訴字第3528號 110年度訴字第903號  判決日期 111/03/30 111/03/30 111/04/29  確定 判決 法院 臺灣高院 臺灣高院 新北地院  案號 110年度上訴字第3528號 110年度上訴字第3528號 110年度訴字第903號  判決確定日期 111/05/02 111/05/02 111/06/08 是否為得易科罰金之案件  否 否 否 備註  附表編號15至17所示之罪前經臺灣高等法院110年度上訴字第3528號判決定應執行刑有期徒刑2年2月確定  空白 

   編號  19 罪名  詐欺 宣告刑  有期徒刑1年2月 犯罪日期  108年7月15日 偵查(自訴)機關年度案號  新北地檢109年度偵字第924、28545號  最後事實審 法院 新北地院  案號 110年度訴字第145號  判決日期 111/08/11  確定 判決 法院 新北地院  案號 110年度訴字第145號  判決確定日期 111/09/28 是否為得易科罰金之案件  否 備註  空白